臺灣板橋地方法院刑事判決　　　　　　　94年度訴字第2192號
公　訴　人　臺灣板橋地方法院檢察署檢察官
被　　　告　乙○○
上列被告因違反毒品危害防制條例案件，經檢察官提起公訴（94
年度核退毒偵字第1614號）及移送併辦（94年度毒偵字第5307號
），本院以簡式審判程序審理，判決如下：
    主  文
乙○○施用第一級毒品，處有期徒刑陸月，如易科罰金，以參佰
元折算壹日；又連續施用第二級毒品，處有期徒刑肆月，如易科
罰金，以參佰元折算壹日，扣案之第二級毒品安非他命貳包（合
計驗餘淨重拾貳點肆陸公克）、大麻貳包（合計淨重貳點壹柒公
克）均沒收銷燬之。應執行有期徒刑捌月，如易科罰金，以參佰
元折算壹日，扣案之第二級毒品安非他命貳包（合計驗餘淨重拾
貳點肆陸公克）、大麻貳包（合計淨重貳點壹柒公克）均沒收銷
燬之。
    事  實
一、乙○○前於民國93年間因施用毒品案件，經臺灣臺北地方法
    院以93年度毒聲字第105 號裁定送觀察、勒戒後，認無繼續
    施用毒品之傾向，於93年4 月22日執行完畢後釋放，並由臺
    灣臺北地方法院檢察署檢察官以92年度毒偵字第2130號為不
    起訴處分確定。詎仍未戒除毒癮，於上開觀察、勒戒執行完
    畢釋放後5 年內，復基於施用第一級毒品海洛因之犯意，於
    94年4 月25日至同年月27日間之某時許，在其位於臺北縣中
    和市○○街10巷9 弄26號2 樓住處，以將海洛因摻入香菸內
    點火吸用之方式，施用第一級毒品海洛因1 次。另基於連續
    施用第二級毒品安非他命及大麻之概括犯意，於94年4 月25
    日至同年月27日間之某時許，在上址住處，分別以將安非他
    命置於吸食器之玻璃球內燒烤並吸聞所生煙霧、以將大麻摻
    入香菸內點火吸用之方式，施用第二級毒品安非他命及大麻
    各1 次。為警於94年4 月28日22時許，在上址住處查獲，並
    扣得第二級毒品安非他命2 包（原淨重12.48 公克，取0.02
    公克化驗，合計驗餘淨重12.46 公克）、大麻2 包（合計淨
    重2.17公克）、吸食器1 組、分裝夾鏈袋38個、電子磅秤1
    台等物，嗣於翌日凌晨採集乙○○之尿液送驗，發現呈鴉片
    類、安非他命類及大麻類藥物之陽性反應，始查悉上情。
二、案經臺北市政府警察局移送臺灣板橋地方法院檢察署檢察官
    偵查起訴及移送併辦。本院於準備程序進行中，被告就被訴
    事實為有罪之陳述，經告知簡式審判程序之旨，並聽取當事
    人之意見後，本院合議庭裁定由受命法官獨任進行簡式審判
    程序。
    理  由
一、上揭事實，業據被告乙○○於本院審理時坦承不諱。查被告
    為警查獲後，於94年4 月29日凌晨採集其尿液送驗結果，呈
    鴉片類、安非他命類及大麻類藥物之陽性反應，有臺灣檢驗
    科技股份有限公司93年5 月23日出具之濫用藥物尿液檢驗報
    告2 件附卷可稽，而毒品施用後於尿液中可檢出之時間，受
    施用劑量及頻率、施用方式、飲水量之多寡、個人體質及其
    代謝情況等因素影響，因個案而異，一般可檢出之時間為海
    洛因服用後2 至4 天、嗎啡2 至4 天、安非他命1 至4 天、
    甲基安非他命1 至5 天、MDMA1 至4 天、大麻1 至10天等情
    ，業經行政院衛生署管制藥品管理局於92年3 月10日以管檢
    字第0920001495號函釋明確，為本院職務上所已知。被告經
    採尿送驗結果，既呈鴉片類、安非他命類及大麻類藥物之陽
    性反應，並有第二級毒品安非他命2 包（原淨重12.48 公克
    ，取0.02公克化驗，合計驗餘淨重12.46 公克）、大麻2包
    （合計淨重2.17公克）、吸食器1 組等物扣案可資佐證，足
    以擔保其自白確與事實相符。此外，被告前於93年間因施用
    毒品案件，經臺灣臺北地方法院以93年度毒聲字第105 號裁
    定送觀察、勒戒後，認無繼續施用毒品之傾向，於93年4 月
    22日執行完畢後釋放，並由臺灣臺北地方法院檢察署檢察官
    以92年度毒偵字第2130號為不起訴處分確定等情，亦有該案
    不起訴處分書、刑案資料查註紀錄表、臺灣高等法院被告前
    案紀錄表各1 件在卷可憑。本案事證明確，被告犯行堪予認
    定，應依法論科。
二、按海洛因係屬毒品危害防制條例第2 條第2 項第1 款所定之
    第一級毒品，而安非他命及大麻均係同條項第2 款所定之第
    二級毒品，是核被告乙○○所為，係犯毒品危害防制條例第
    10條第1 項之施用第一級毒品罪及同條第2 項之施用第二級
    毒品罪。其持有第一級毒品海洛因、第二級毒品安非他命及
    大麻之低度行為，各為施用之高度行為所吸收，均不另論罪
    。被告連續施用第二級毒品安非他命及大麻之行為，時間緊
    接，所犯為構成要件相同之罪，顯係基於概括犯意反覆為之
    ，為連續犯，此部分應依刑法第56條規定論以一罪，並加重
    其刑。所犯施用第一級毒品罪及施用第二級毒品罪，犯意各
    別，行為互殊，應予分論併罰。爰審酌被告前因施用毒品，
    曾獲不起訴處分之寬典，竟不思警惕而再犯本案，顯見其自
    制力薄弱，惟其施用毒品所生危害，實以自戕身心健康為主
    ，對於他人生命、身體、財產等法益，尚無直接明顯之重大
    實害，兼衡其前無犯罪科刑紀錄，有臺灣高等法院被告前案
    紀錄表可稽，犯罪之動機、目的、手段，犯後坦承犯行、態
    度良好等一切情狀，分別量處如主文所示之刑，並定其應執
    行刑，及諭知易科罰金之折算標準，以示懲儆。扣案之安非
    他命2 包（原淨重12.48 公克，取0.02公克化驗，合計驗餘
    淨重12.46 公克）、大麻2 包（合計淨重2.17公克），均為
    本件查獲之第二級毒品，有臺北市政府警察局94年10月13日
    北市鑑毒字第303 號鑑驗通知書、法務部調查局94年6 月17
    日調科壹字第060009949 號鑑定通知書各1 件在卷可憑，不
    問屬於犯人與否，均應依毒品危害防制條例第18條第1 項前
    段沒收銷燬之；至於吸食器1 組、分裝夾鏈袋38個、電子磅
    秤1 台等物，被告供稱係其配偶甲○○所有（甲○○所涉施
    用毒品罪嫌，由檢察官另案偵辦），查無證據足認為被告所
    有，且不能認屬違禁物或專供施用毒品之器具，爰均不於本
    案宣告沒收之，附此敘明。
據上論斷，應依刑事訴訟法第273 條之1 第1 項、第299 條第1
項前段，毒品危害防制條例第10條第1 項、第2 項、第18條第1
項前段，刑法第11條前段、第56條、第41條第1 項前段、第51條
第5 款，判決如主文。
本案經檢察官蘇揚旭到庭執行職務。
中　　華　　民　　國　　94　　年　　11　　月　　9 　　日
                  刑事第十六庭　法　官　朱嘉川
以上正本證明與原本無異。
如不服本判決，應於判決送達後10日內，向本院提出上訴狀。
                                書記官　陳聖儒
中　　華　　民　　國　　94　　年　　11　　月　　9 　　日
附錄本案論罪科刑法條全文：
毒品危害防制條例第10條：
施用第一級毒品者，處6 月以上5 年以下有期徒刑。
施用第二級毒品者，處3 年以下有期徒刑。
